臺灣桃園地方法院刑事判決           100年度審訴字第1265號
公  訴  人  臺灣桃園地方法院檢察署檢察官
被      告  葉惠美
上列被告因偽造文書等案件，經檢察官提起公訴（100 年度偵字
第11385 號），被告於本院準備程序進行中，就被訴事實為有罪
之陳述，經本院告知簡式審判程序意旨，並聽取公訴人及被告之
意見後，本院合議庭裁定改依簡式審判程序審理，茲判決如下：
    主      文
葉惠美竊盜，處有期徒刑貳月，如易科罰金，以新臺幣壹仟元折
算壹日；又行使偽造私文書，足以生損害於他人，處有期徒刑貳
月，如易科罰金，以新臺幣壹仟元折算壹日，如附表編號壹所示
偽造之署押貳枚均沒收；又行使偽造私文書，足以生損害於他人
，處有期徒刑貳月，如易科罰金，以新臺幣壹仟元折算壹日，如
附表編號貳所示偽造之署押壹枚沒收；又行使偽造私文書，足以
生損害於他人，處有期徒刑貳月，如易科罰金，以新臺幣壹仟元
折算壹日，如附表編號所示偽造之署枚壹枚沒收；應執行有期
徒刑伍月，如易科罰金，以新臺幣壹仟元折算壹日，如附表所示
偽造之署押肆枚均沒收。
    事實及理由
一、犯罪事實：
    葉惠美分別基於竊盜、行使偽造私文書及詐欺之犯意為下列
    之犯行：
  (一)意圖為自己不法之所有，於民國100 年3 月17日21時許，在
    桃園縣蘆竹鄉○○路291 號「摩斯漢堡店」內，竊取廖婉羽
    所有內含廖婉羽所有之國民身分證、駕駛執照、摩斯漢堡儲
    值卡、國泰世華銀行信用卡、台新銀行信用卡以及現金新臺
    幣 (下同）5,000 元之手提包1 只。
  (二)復基於行使偽造私文書及詐欺之犯意，於同日21時26分許，
    在桃園縣桃園市○○路189 號新光三越百貨公司內，未經廖
    婉羽本人之同意，並假冒係廖婉羽本人，向歐莉寶珠寶公司
    專櫃員工藍彩禎購買4,500 元之K 金項鍊1 條，並持上開所
    竊得廖婉羽台新銀行信用卡 (卡號:0000000000000000 號）
    刷卡付款，在信用卡簽帳單上持卡人欄偽簽廖婉羽之署名，
    並於藍彩禛提供之貴賓資料卡上之姓名欄偽簽廖婉羽之署名
    ，以示廖婉羽本人刷卡消費之意，再將簽帳單交予藍彩禎而
    行使之，經藍彩禛核對簽帳單上之簽名與信用卡上之簽名相
    符後，致使藍彩禎誤認其為合法之持卡人而使發卡銀行及上
    揭消費店家陷於錯誤，而將K 金項鍊交予葉惠美，足生損害
    於廖婉羽本人、上揭商店對顧客身分識別及發卡銀行對於信
    用卡帳務管理之正確性。
  (三)又基於行使偽造私文書及詐欺之犯意，於同日21時32分許，
    在桃園縣桃園市○○路189 號新光三越百貨公司內，未經廖
    婉羽本人之同意，並假冒係廖婉羽本人，向SKII保養品專櫃
    員工徐佩君購買2,070 元之面膜，並持上開所竊得廖婉羽台
    新銀行信用卡刷卡付款，在信用卡簽帳單上持卡人欄偽簽廖
    婉羽之署名以示廖婉羽本人刷卡消費之意，再將簽帳單交予
    徐佩君而行使之，經徐佩君核對簽帳單上之簽名與信用卡上
    之簽名相符後，致使徐佩君誤認其為合法之持卡人而使發卡
    銀行及上揭消費店家陷於錯誤，而將面膜交予葉惠美，足生
    損害於廖婉羽本人、上揭商店對顧客身分識別及發卡銀行對
    於信用卡帳務管理之正確性。
  (四)另基於行使偽造私文書及詐欺之犯意，於同日21時50分許，
    至桃園縣桃園市○○街66號「西堤牛排店」，未經廖婉羽本
    人之同意，並假冒係廖婉羽本人，向店內員工鄭怡玟購買5,
    490 元之餐飲禮券，並持前揭所竊得廖婉羽台新銀行信用卡
    刷卡付款，在信用卡簽帳單上持卡人欄偽簽廖婉羽之署名以
    示廖婉羽本人刷卡消費之意，再將簽帳單交予鄭怡玟而行使
    之，經鄭怡玟核對簽帳單上之簽名與信用卡上之簽名相符後
    ，致使鄭怡玟誤認其為合法之持卡人而使發卡銀行及上揭消
    費店家陷於錯誤，而將禮券交予葉惠美，足生損害於廖婉羽
    本人、上揭商店對顧客身分識別及發卡銀行對於信用卡帳務
    管理之正確性。嗣經廖婉羽報警處理而循線查獲上情。
二、證據名稱：
  (一)被告葉惠美於警詢、本院準備程序及審理中之自白。
  (二)告訴人即被害人廖婉羽於警詢及本院準備程序及審理中之指
    訴、證人藍彩禛、徐佩君、鄭怡玟於警詢中之證述。
  (三)台新銀行信用卡冒刷明細、簽帳單調閱明細表各1 份、信用
    卡簽帳單3 紙、監視錄影器畫面翻拍照片7 張暨扣案贓物照
    片1 張及歐莉寶貴賓資料卡1 紙。
  (四)臺灣高等法院被告前案紀錄表1 份。
三、核被告前揭所為，分別係犯刑法第320 條第1 項之竊盜罪、
    同法第216 條、第210 條之行使偽造私文書罪及同法第339
    條第1 項之詐欺取財罪。被告於犯罪事實欄(二)信用卡簽帳單
    、貴賓資料卡上偽造「廖婉羽」簽名之行為及於犯罪事實欄
    (三)、(四)信用卡簽帳單上偽造「廖婉羽」簽名之行為，固該當
    同法第217 條之偽造署押罪，惟偽造署押為偽造私文書之部
    分行為，又偽造之低度行為則應為行使之高度行為吸收，均
    不另論罪。又被告前後分別於貴賓資料卡及在「歐莉寶珠寶
    公司」刷卡消費後之信用卡簽帳單上偽造「廖婉羽」之簽名
    及行使偽造私文書之行為，雖係數個行為，然係於同一時地
    或密切接近之時地實施侵害同一法益，各行為之獨立性極為
    薄弱，依一般社會健全觀念難以強行分離，應認各個舉動不
    過為犯罪行為之一部分，故同一刑事案件中之數偽造行為可
    視為一刑事訴訟程序之數個階段，不過係行為接續而完成整
    個犯罪，顯基於單一犯意接續所為，侵害單一法益，應包括
    於一行為予以評價，為接續犯，應僅論以一罪。至起訴書雖
    漏未記載被告於貴賓資料卡上偽造「廖婉羽」簽名之犯罪行
    為，惟此部分事實與檢察官業已起訴偽造私文書部分，有接
    續犯之實質上一罪關係，應為本件起訴效力所及，本院自得
    併予審理，附此敘明。被告於犯罪事實欄(二)、(三)、(四)之犯行
    ，係以一行為觸犯行使偽造私文書及詐欺取財2 罪名，為想
    像競合犯，應依刑法第55條之規定，從一重即行使偽造私文
    書罪處斷。被告所犯上開4 罪名，犯意各別，行為互殊，應
    予分論併罰。爰審酌被告不思以正當手段獲取財物，反而竊
    取他人之物，並冒用他人名義，偽造署押及行使偽造私文書
    ，施用詐術取得他人財物，致被害人因而受有財產上損害暨
    所生危害程度，及其犯罪後坦承犯行，態度良好等一切情狀
    ，分別量處如主文所示之刑，並均諭知易科罰金之折算標準
    ，暨定其應執行之刑，並諭知易科罰金之折算標準，以示懲
    儆。至如附表所示之「廖婉羽」署押4 枚，係偽造之署押，
    爰依刑法第219 條之規定，併予宣告沒收。
四、應適用之法條：刑事訴訟法第273 條之1 第1 項、第299 條
    第1 項前段、第310 條之2 、第454 條第1 項，刑法第320
    條第1 項、第216 條、第210 條、第339 條第1 項、第55條
    、第41條第1 項前段、第51條第5 款、第219 條，刑法施行
    法第1 條之1 第1 項、第2 項前段。
五、如不服本判決，得自收受送達之翌日起10日內向本院提出上
    訴狀（應附繕本），其未敘述上訴理由者，應於上訴期間屆
    滿後20日內補提理由書狀於本院，上訴於臺灣高等法院。
本案經檢察官王碩志到庭執行職務。
中    華    民    國    100    年    8    月    12    日
                  刑事庭        法  官  潘  怡  華
以上正本證明與原本無異。
如不服本判決應於收受判決後10日內向本院提出上訴書狀，並應
敘述具體理由。其未敘述上訴理由者，應於上訴期間屆滿後20日
內向本院補提理由書( 均須按他造當事人之人數附繕本) 「切勿
逕送上級法院」。
                                書記官  戴  育  萍
中    華    民    國    100    年    8    月    12    日
附錄本案論罪科刑法條：
中華民國刑法第320 條第1 項
意圖為自己或第三人不法之所有，而竊取他人之動產者，為竊盜
罪，處5 年以下有期徒刑、拘役或5 百元以下罰金。
意圖為自己或第三人不法之利益，而竊佔他人之不動產者，依前
項之規定處斷。
前二項之未遂犯罰之。
中華民國刑法第210 條
偽造、變造私文書，足以生損害於公眾或他人者，處5 年以下有
期徒刑。
刑法第216 條
行使第210 條至第215 條之文書者，依偽造、變造文書或登載不
實事項或使登載不實事項之規定處斷。
中華民國刑法第339 條
意圖為自己或第三人不法之所有，以詐術使人將本人或第三人之
物交付者，處5 年以下有期徒刑、拘役或科或併科1 千元以下罰
金。
以前項方法得財產上不法之利益或使第三人得之者，亦同。
前二項之未遂犯罰之。
附表：
 ┌─┬────┬───────┬───┬───┬─────┐
 │編│犯罪時間│商店名稱及地址│署押所│所在欄│偽造之署押│
 │號│        │              │在文件│位    │          │
 ├─┼────┼───────┼───┼───┼─────┤
 │壹│100 年3 │桃園縣桃園市大│信用卡│持卡人│「廖婉羽」│
 │  │月17日21│有路189 號新光│簽帳單│簽名欄│簽名1枚   │
 │  │時26分  │三越百貨公司內├───┼───┼─────┤
 │  │        │「歐莉寶珠寶公│歐莉寶│姓名欄│「廖婉羽」│
 │  │        │司」          │貴賓資│      │簽名1枚   │
 │  │        │              │料卡  │      │          │
 ├─┼────┼───────┼───┼───┼─────┤
 │貳│同日21時│桃園縣桃園市大│信用卡│持卡人│「廖婉羽」│
 │  │32分許  │有路189 號新光│簽帳單│簽名欄│簽名1枚   │
 │  │        │三越百貨公司內│      │      │          │
 │  │        │「SKII保養品專│      │      │          │
 │  │        │櫃」          │      │      │          │
 ├─┼────┼───────┼───┼───┼─────┤
 ││同日21時│桃園縣桃園市南│信用卡│持卡人│「廖婉羽」│
 │  │50分許  │華街66號「西堤│簽帳單│簽名欄│簽名1枚   │
 │  │        │牛排店」      │      │      │          │
 └─┴────┴───────┴───┴───┴─────┘